【裁判字號】    89,易,740
【裁判日期】    891027
【裁判案由】    傷害
【裁判全文】
臺灣雲林地方法院刑事判決                          八十九年度易字第七四號
    公  訴  人  臺灣雲林地方法院檢察署檢察官
    被      告  甲○○
右列被告因傷害案件，經檢察官提起公訴（八十九年度偵字第三七九六號），本院判
決如左︰
    主  文
甲○○傷害人之身體，處有期徒刑肆月。如易科罰金，以參佰元折算壹日。
    事  實
一、甲○○係受僱於乙○○之子林富連從事土木工作，因工作之故，甲○○平日將其
    所有之自用小客車停放在雲林縣古坑鄉麻園村麻園九之一號乙○○住處之庭院空
    地。甲○○於民國八十九年四月十六日二十時許，於酒後循例前往雲林縣古坑鄉
    麻園村麻園九之一號庭院空地欲開車返回其住處，然因該處之圍牆電動鐵柵門關
    閉，致甲○○無法駕車離開，甲○○便踢打右開房屋之鐵捲門，呼叫乙○○打開
    圍牆電動鐵柵門，許久之後乙○○才從屋內以遙控器打開圍牆電動鐵柵門，並打
    開右開房屋之鐵捲門欲讓甲○○入內，然因甲○○不滿乙○○遲延替其打開圍牆
    電動鐵柵門，甲○○一進屋內，竟藉酒意不分青紅皂白即徒手毆打乙○○臉部二
    下，致年老體弱之乙○○跌倒在地，除使乙○○之頭部撞到地面外，並受有右臉
    頰擦傷及疑似腦震盪之傷害。
二、案經被害人乙○○訴由雲林縣警察局斗南分局報請臺灣雲林地方法院檢察署檢察
    官偵查起訴。
    理  由
一、訊據被告甲○○矢口否有何右揭故意傷害之犯行，辯稱：當時伊喝醉酒，到了不
    醒人事的程度，伊不記得有無出手打乙○○，伊不是故意要打傷乙○○的云云。
    經查：
    (1)右開事實，業據告訴人乙○○於警訊、偵查及本院審理時指訴綦詳，且其所受
      之傷勢，並經醫師驗明並有驗傷診斷書一紙附卷可憑；
    (2)被告甲○○於警訊時供稱：因當時伊已喝醉，可能是跟乙○○講話時不小心碰
      撞她云云，於偵查中則供稱：當時不知係伊喝醉酒跌倒撞到乙○○，還是說話
      較大聲比手劃腳打到乙○○云云，於本院審理時改口供稱：當時伊喝醉酒，到
      了不醒人事的程度，伊不記得有無出手打乙○○云云，被告甲○○既前後供述
      不一，尚難認其所辯為真實；
    (3)被告甲○○雖承認有碰撞到告訴人乙○○之身體，但主張其係在酒醉之情形下
      ，不小心碰撞到告訴人乙○○，倘被告甲○○上開所辯為真，則其在不醒人事
      之情形下，應無法正常駕駛小客車才是，但告訴人乙○○指稱：當天甲○○雖
      有喝酒，但並不是喝得很酒醉的樣子，他先將其小客車開到右開圍牆電動鐵柵
      門前，之後就拍打伊住處之鐵捲門，叫伊把外面圍牆之電動鐵柵門打開，好讓
      他開車出去等語，而被告甲○○於本院審理時亦自承：當天伊係自己開車回雲
      林縣古坑鄉○○村○○路十五之二號住處等語，被告甲○○既猶能要求告訴人
      乙○○打開右開圍牆電動鐵柵門，以便讓被告甲○○駕車返回其住處，可見本
      件案發當時被告甲○○之意識尚屬清晰，並未達於不醒人事的程度，故被告甲
      ○○應非在不醒人事之情形下不慎碰撞到告訴人乙○○之身體，而是不滿告訴
      人乙○○遲延替被告甲○○打開右開圍牆電動鐵柵門，被告甲○○方趁著酒意
      毆打告訴人乙○○；
    綜上所述，被告甲○○所辯，顯係避重就輕之詞，不足採信。本件事證明確，被
    告甲○○之犯行洵堪認定。
二、核被告甲○○所為，係犯刑法第二百七十七條第一項之傷害罪。爰審酌被告甲○
    ○之素行、犯罪之動機、犯罪時所受之刺激、犯罪之手段、告訴人乙○○所受傷
    害之程度及被告甲○○犯罪後之態度等一切情狀，量處如主文所示之刑，併諭知
    易科罰金之折算標準，以資懲儆。
三、告訴人乙○○所提出之診斷證明書上，雖有記載「胃潰瘍併出血」，但告訴人乙
    ○○於本院審理時既陳稱：本件案發之前，伊的胃部有老毛病，伊不知是否為胃
    潰瘍，伊被甲○○毆打後，雖甲○○並未毆打伊肚子，但伊有嘔吐之情形，且嘔
    吐物中含有血絲，伊被送醫後，醫生說可能是伊被打後，一時激動情緒不穩，而
    有嘔吐之情形，且因嘔吐之時間過長及過於劇烈，造成伊胃部的老毛病有出血之
    現象，使得嘔吐物中含有血絲等語，可見右開診斷證明書上所記載之「胃潰瘍」
    ，並非被告甲○○毆打告訴人乙○○所造成；另被告甲○○既未毆打告訴人乙○
    ○之腹部，則被告甲○○不僅無從知悉告訴人乙○○患有胃潰瘍之老毛病，更無
    從知悉告訴人乙○○會因遭被告甲○○毆打，而使告訴人乙○○因一時激動情緒
    不穩導致長時間劇烈嘔吐，而使告訴人乙○○之胃潰瘍患部出血，故右開診斷證
    明書上所記載之「胃潰瘍併出血」，應非被告甲○○所能預見及注意，則告訴人
    乙○○所受到之「胃潰瘍併出血」之傷害，與本件被告甲○○所為，並無相當因
    果關係，併此敘明。
據上論斷，應依刑事訴訟法第二百九十九條第一項前段，刑法第二百七十七條第一項
、第四十一條，罰金罰鍰提高標準條例第一條前段、第二條，判決如主文。
本案經檢察官林伯宇到庭執行職務。
中      華      民      國  八十九    年      十      月    二十七    日
                                         臺灣雲林地方法院刑事第二庭
                                             法  官  倪  彰  鴻
右正本證明與原本無異。
如不服本判決，應於判決送達後十日內向本院提出上訴狀( 應附繕本 )。
                                             書記官  李  松  坤
中      華      民      國    八十九    年      十一    月      一      日
刑法第二百七十七條第一項
傷害人之身體或健康者，處三年以下有期徒刑、拘役或一千元以下罰金。


司法院資訊處製作；財團法人民間司法改革基金會備份。
